【裁判字號】    99,易,574
【裁判日期】    990514
【裁判案由】    贓物
【裁判全文】
臺灣高雄地方法院刑事判決               99年度易字第574號
公  訴  人  臺灣高雄地方法院檢察署檢察官
被      告  丙○○
上列被告因贓物案件，經檢察官提起公訴（99年度偵字第3575號
、第4785號、第8059號），本院判決如下：
    主  文
丙○○犯收受贓物罪，累犯，處有期徒刑肆月，如易科罰金，以
新台幣壹仟元折算壹日；又犯故買贓物罪，累犯，處有期徒刑陸
月，如易科罰金，以新台幣壹仟元折算壹日。應執行有期徒刑玖
月，如易科罰金，以新台幣壹仟元折算壹日。
    事  實
一、丙○○前因詐欺案件，經本院以97年度審簡字第1773號判處
    有期徒刑3 月確定，於民國97年12月9 日執行完畢。詎仍不
    知悔改，明知真實姓名年籍均不詳自稱「成明賢」之成年男
    子，於99年1 月19日上午8 時許，騎乘未懸掛車牌之重型機
    車（原車牌號碼為PYP-003 號、引擎號碼為RG036265，係甲○○所有，於同日上午某時許，在高雄縣鳳山市○○○路57
    8 巷13號前遭竊），至高雄縣大寮鄉○○街219 之5 號丙○○住處，並在該址將丙○○所有之號牌OKI-879 號1 面懸掛
    在該機車上，丙○○該車應係他人遭竊之贓物，竟仍基於收
    受贓物之犯意而收受之。嗣於同日12時許，丙○○以「成明
    賢」所交付之T 字扳手發動該車電門，騎乘至高雄縣鳳山市
    灣頭南巷「鳳凰山」停車場之榕樹下，等候「成明賢」時，
    為警盤查，經警透過電腦查詢車籍，發現車牌與車型不符，
    始悉上情，並當場扣得懸掛車牌號碼OKI-879 號（車牌未扣
    案）之重型機車1 輛（業已發還被害人甲○○）、T 字把手
    1 支及鑰匙1 把等物。
二、丙○○明知真實姓名年籍不詳綽號「黑皮仔」之成年男子，
    於99年2 月下旬某日，在丙○○上址住處前之車庫，向其兜
    售之未懸掛車牌之重型機車（原車牌號碼K58-709 號、引擎
    號碼為GY6B0000000 ，係蘇武雄所有，由乙○○使用中，該
    車於99年2 月26日16時5 分許，在高雄縣鳳山市○○路青年
    夜市旁遭竊）1 輛，應係他人遭竊之贓物，竟仍基於故買贓
    物之犯意，以新臺幣（下同）2,000 元之價格，向「黑皮仔
    」購得該重型機車，並自行將其所有之號牌OKI-879 號1 面
    懸掛在該機車上，作為代步工具使用。嗣於99年3 月2 日16
    時許，丙○○騎乘該車行經高雄縣鳳山市○○○路「鳳農市
    場」時，為警察覺有異，乃一路尾隨其至高雄縣大寮鄉○○
    街219 之5 號前攔檢盤查，始悉上情，並當場扣得上開重型
    機車1 輛（業已發還被害人乙○○）、車牌號碼OKI-879 號
    1 面及鑰匙1 把等物。
二、案經高雄縣政府警察局及高雄市政府警察局前鎮分局移請臺
    灣高雄地方法院檢察署檢察官偵查起訴。
    理  由
一、按被告丙○○所為係犯死刑、無期徒刑、最輕本刑為3 年以
    上有期徒刑以外之罪，其於準備程序中就被訴事實為有罪之
    陳述，經受命法官告知簡式審判程序之旨，並聽取公訴人、
    被告之意見後，本院合議庭認為適宜由受命法官獨任進行簡
    式審判程序，依刑事訴訟法第273 條之1 第1 項規定，裁定
    由受命法官獨任進行審判程序，合先敘明。
二、上揭事實，業據被告於本院審理時供承不諱，復經證人即被
    害人甲○○、乙○○於警詢中證述明確，並有車籍基本資料
    查詢詳細畫面、車號查詢重型機車車籍資料各2 份、高雄縣
    政府警察局贓物認領收據、高雄縣政府警察局保安警察隊扣
    押筆錄、扣押物品目錄表、高雄縣政府警察局扣押物品清單
    、高雄市政府警察局車輛尋獲電腦輸入單、高雄縣政府警察
    局車輛協尋電腦輸入單、高雄市政府警察局前鎮○○○○路
    派出所扣押筆錄及扣押物品目錄表、扣押物品清單各1 份及
    照片10張在卷可稽，是被告之任意性自白核與事實相符，洵
    堪採為論罪科刑之依據。本案事證明確，被告上開犯行，堪
    以認定。
三、核被告丙○○於犯罪事實一部份所為，係犯刑法第349 條第
    1 項之收受贓物罪；就犯罪事實二部分所為，係犯刑法第34
    9 條第2 項故買贓物罪。其先後2 次犯行，犯意個別，行為
    互殊，應予分論併罰。再被告有如事實欄所載之科刑、執行
    紀錄，有臺灣高等法院被告前案紀錄表在卷可憑，其於刑之
    執行完畢後，5 年內再犯本件有期徒刑以上之罪，為累犯，
    應依刑法第47條第1 項規定，加重其刑。爰審酌被告丙○○
    明知上開機車係「成明賢」、「黑皮仔」所騎乘未懸掛車牌
    之機車，應為他人以不法手段所得之物，仍予以收受或故買
    ，不僅增加被害人尋回失竊財物之困難，更助長非法財產犯
    罪之風，所為實有非當，惟念其犯後坦承犯行，態度良好，
    且其所收受或故買之機車，業已返還被害人，此有贓物認領
    收據2 紙附卷可參，及其犯罪手段、目的、被害人所受損失
    等一切情狀，分別量處如主文所示之刑，並斟酌被告為小學
    畢業，經濟狀況小康等情，併諭知如主文所示之易科罰金折
    算標準，暨定其應執行刑如主文所示。
四、至扣案之T 字把手1 支、鑰匙2 把及車牌號碼OKI-879 號1
    面，均與本件犯行無涉，又非違禁物，爰均不予宣告沒收。
據上論斷，應依刑事訴訟法第273 條之1 第1 項、第284 條之1
、第299 條第1 項前段，刑法第349 條第1 項、第2 項、第51條
第5 款、第47條第1 項、第41條第1 項前段，刑法施行法第1 條
之1， 判決如主文。
本案經檢察官許怡萍到庭執行職務。
中    華    民    國    99    年    5     月    14    日
                刑事第十二庭  法  官  楊珮瑛
以上正本證明與原本無異。
如不服本判決應於收受送達後10日內向本院提出上訴書狀，並應
敘述具體理由；如未敘述上訴理由者，應於上訴期間屆滿後20日
內向本院補提理由書（均須按他造當事人之人數附繕本）「切勿
逕送上級法院」。
中    華    民    國    99    年    5     月    14    日
                              書記官  郭南宏
附錄本件論罪科刑法條全文
中華民國刑法第349條
（普通贓物罪）
收受贓物者，處 3 年以下有期徒刑、拘役或 5 百元以下罰金。
搬運、寄藏、故買贓物或為牙保者，處 5 年以下有期徒刑、拘
役或科或併科 1 千元以下罰金。
因贓物變得之財物，以贓物論。

司法院資訊處製作；財團法人民間司法改革基金會備份。
